【裁判字號】    89,交易,143
【裁判日期】    890622
【裁判案由】    過失傷害
【裁判全文】
臺灣士林地方法院刑事判決                        八十九年度交易字第一四三號
    公  訴  人  臺灣士林地方法院檢察署檢察官
    被      告  乙○○
右列被告因過失傷害案件，經檢察官提起公訴 (八十八年度偵字第一○四八五號)，
本院判決如左：
    主  文
乙○○因過失傷害人，處拘役肆拾日，如易科罰金，以佰元折算壹日。
    事  實
一、乙○○於民國八十八年五月二十一日早上八時四十分許，駕駛ＤＮ─八○六三號
    自用小客車，沿台北縣汐止市○○○路，由北往南行駛，途經該路基隆往台北下
    坡路段即台北縣汐止市○○○路二段八十七號前，應注意車前狀況，而依當時情
    形，亦無不能注意之情況下，竟疏於注意，而撞及前方由甲○○騎乘之ＡＹＦ─
    七三九號重機車，致甲○○受有頭皮血腫、顏面及上、下肢多處擦傷之傷害。乙○○於肇事後，在未被有偵查犯罪職權之公務員發覺前，主動向前往處理車禍之
    臺北縣警察局汐止分局汐止派出所員警丙○○自首犯罪，接受裁判。
二、案經甲○○訴由台北縣警察局汐止分局報告臺灣士林地方法院檢察署檢察官偵查
    起訴。
    理  由
一、訊據被告乙○○固坦承有於右揭時、地開車撞及告訴人甲○○所騎乘之重機車之
    事實，但辯稱當時伊在內線車道，因有一部計程車突然超伊的車，並且擦撞到伊
    車頭，伊怕被撞後會撞到路中間安全島，就把方向盤打右邊，這時甲○○的車在
    伊右前方外車道不到一公尺，她也突然往左偏到伊車的正前方，伊來不及就撞到
    了，而計程車已跑掉了。伊撞到告訴人時，不敢踩剎車云云。惟查：
    （一）告訴人甲○○指當時是在騎車行進中，突然遭被告自後追撞，在遭撞之後
          ，人就彈飛出去。當時原騎在邊線附近，並沒有向左偏進車道等情，已據
          告訴人害秀麗指述甚詳，而被告所駕駛之自用小客車，在肇事路段地上由
          第二車道到邊線附近，留有兩段煞車痕，告訴人所騎乘之機車遭被告所駕
          汽車撞及後，尚卡在被告所駕汽車之前保險桿而未傾倒，且該停止之地點
          係在慢車道之邊線上，亦有臺北縣警察局汐止分局肇事現場草圖及照片四
          幀附卷可憑，故被告應係由車道往外側斜向前進並在慢車道之邊線上因撞
          及告訴人所騎之機車後停止，應可認定。
    （二）告訴人甲○○確因本件車禍受有頭皮血腫、顏面及上、下肢多處擦傷之傷
          害，有長庚紀念醫院出具之診斷證明書一紙附卷可稽。
    （三）被告雖稱係在內側車道行駛，因有計程車超車，擦撞到他的車頭，為免撞
          到安全島，才會將方向盤右打，惟並無法提出證據證明其所辯屬實，尚難
          採信。
二、按汽車行駛時，駕駛人應注意車前狀況，並隨時採取必要之安全措施，道路交通
    安全規則第九十四條第三項定有明文。被告為汽車駕駛人，自應注意及此。而依
    當時情況，亦無不能注意之情事，意疏於注意，駕車自後追撞告訴人所騎乘之重
    型機車，揆諸前開規定，被告應負過失責任甚明。又告訴人因本件車禍致受有頭
    皮血腫、顏面及上、下肢多處擦傷等傷害，已如前述，與被告之過失行為間屬有
    相當因果關係。本件事證明確，被告犯行堪予認定，應予依法論科。
三、核被告所為，係犯刑法第二百八十四條第一項前段之過失傷害罪。又被告於肇事
    後，在未被有偵查犯罪職權之公務員發覺前，主動向前往處理車禍之臺北縣警察
    局汐止分局汐止派出所員警丙○○自首犯罪，接受裁判，業據丙○○警員證述在
    卷，應依刑法第六十二條前段減輕其前刑。爰審酌被告自後追撞被害人之機車，
    過失程度非輕、被害人受有頭皮血腫、顏面及上、下肢多處擦傷，所生之危害，
    及尚未與被害人成立民和解，於犯罪後仍否認有過失，毫無歉意等一切情狀，量
    處如主文所示之刑，並諭知易科罰金之折算標準。
據上論斷，應依刑事訴訟法第二百九十九條第一項前段、刑法第二百八十四條第一項
前段、第四十一條、第六十二條前段，罰金罰鍰提高標準條第一條前段、第二條，判
決如主文。
本案經檢察官陳傳宗到庭執行職務
中    華    民    國      八十九        年      六      月    二十二    日
                                  臺灣士林地方法院刑事第二庭
                                          法  官
右正本證明與原本無異。
如不服本判決，應於判決送達後十日內，向本院提出上訴狀。
                                          書記官
中    華    民    國      八十        年              月              日
附錄本案論罪科刑法條全文
刑法第二百八十四條第一項：
因過失傷害人者，處六個月以下有期徒刑、拘役或五百元以下罰金，至重傷者，處一
年以下有期徒刑、拘役或罰金。


司法院資訊處製作；財團法人民間司法改革基金會備份。
